# 请教陈老师，关于企业财务通则的疑问？

提问人：槿思成 时间：2014-11-06 09:02:20
企业财务通则中的第二条在中华人民共和国境内依法设立的具备法人资格的国有及国有控股企业适用本通则。金融企业除外。其他企业参照执行。 这边的其他企业参照执行应该如何把握？是否可以理解其他企业只是参照执行，这个通则对其他企业并无实质约束力？非常感谢

回答人：chenyiwei
“参照执行”是在一定程度上参考，但不一定严格遵循。财务行为更多地是企业内部的管理行为，因此在这方面可以对非国有控股企业给予较大自主权，减少强制性的规定。